臺灣臺南地方法院民事判決
                                      108年度訴字第579號
原      告  張秀鑾  
訴訟代理人  林金宗律師
被      告  余爵宏  

訴訟代理人  伍安泰律師
被      告  文賜美  
訴訟代理人  曾獻賜律師
            王婷儀律師
上列當事人間分配表異議之訴事件，經本院於民國109年11月17
日言詞辯論終結，判決如下：
    主      文
原告之訴駁回。
訴訟費用由原告負擔二分之一，被告文賜美負擔四分之一、被告
余爵宏負擔四分之一。
    事實及理由
一、原告起訴主張：
㈠、被告文賜美前於民國106年間向被告余爵宏聲請支付命令，主
    張被告余爵宏積欠其新臺幣（下同）387萬0680元及遲延利
    息，獲發支付命令及確定證明書（下稱系爭支付命令，即系
    爭分配表編號10債權）。然被告2人乃係男女朋友及事業的
    合作夥伴，兩人資金往來頻繁，系爭支付命令所述債權債務
    關係絕對不存在。況系爭分配表之編號8債權業經法院判決
    不存在（鈞院104年度訴字第1478號、臺南高分院106年度上
    字第14號，後上訴最高法院；另經臺南地檢署提起詐欺公訴
    ，鈞院刑事庭107年度易字第1143號案件審理中）；以及編
    號9債權亦不存在（鈞院106年度訴字第1141號、臺南高分院
    108年度上字第7號事件審理中）。原告起訴主張系爭分配表
    編號10消費借貸債權債務關係不存在，依法應由被告2人負
    舉證之責任等語。
㈡、聲明：系爭107年度司執字第37904號強制執行事件中系爭分
    配表編號10之被告文賜美所受分配之387萬0680元應減為0元
    ，並請將減少金額改分配予原告。　　
二、被告答辯略以：
㈠、被告余爵宏部分：本件原告起訴前之106年9月5日有受償55,9
    18元、起訴日（108年3月12日）有受償66,000元、起訴後鈞
    院審理中之108年12月9日另獲償1,347,566元，是原告對被
    告余爵宏之借款債權業於108年12月9日已因全數清償而消滅
    ，此有臺南高分院於109年4月30日判決之108年度上更一字
    第15號民事判決書可參。故原告之執行債權既已受償而消滅
    ，自欠缺權利保護之必要，請鈞院駁回其訴。雖原告自行撤
    回起訴，然被告拒絕同意其撤回訴訟，因兩造之前有諸多訴
    訟等語。　　
㈡、被告文賜美部分：依臺南高分院於109年4月30日判決之108年
    度上更一字第15號民事判決書可知，被告余爵宏積欠原告之
    債務已全數清償完畢，故原告欠缺權利保護必要。雖原告自
    行撤回起訴，然被告拒絕同意其撤回訴訟，因兩造之前有諸
    多訴訟等語。
㈢、均聲明：原告之訴駁回。
三、本院得心證之理由：
㈠、按當事人於言詞辯論時為訴訟標的之捨棄或認諾者，應本於
    其捨棄或認諾為該當事人敗訴之判決，民事訴訟法第384條
    定有明文。原告就前開訴之聲明之請求，於最後言詞辯論時
    ，已具狀及當庭陳明：於本院審理中之108年12月5日因被告
    余爵宏辦理清償提存1,347,566元而清償完畢，嗣無訴訟之
    必要，故為訴訟標的之捨棄及撤回訴訟之意思表示（本院卷
    第215頁筆錄、第221頁），依上揭規定，自應為原告敗訴之
    判決。基上，原告提起本件分配表異議之訴，並無理由，應
    予駁回。
四、原告提起本件訴訟後，因被告余爵宏於108年12月5日辦理清
    償提存1,347,566元，嗣經臺灣高等法院臺南分院於109年4
    月30日以108 年度上更一字第15號民事判決認定業已清償完
    竣（本院卷第225 頁以下），而認無訴訟之必要並自行撤回
    起訴，有如前述，然被告二人陳稱：因兩造之前有諸多訴訟
    訟，故不同意原告撤回訴訟等語（本院卷第215、216頁筆錄
    ），致原告撤回起訴不生效力，本院審酌被告二人既亦均具
    狀表明：被告余爵宏業於108年12月間清償1,347,566元乙節
    （本院卷第209、223頁），核與原告所述事實理由一致，則
    被告余爵宏乃係於本院審理中始行清償即屬明確，原告嗣於
    臺灣高等法院臺南分院109年4月30日判決認定後而於109 年
    11月17日始撤回起訴，另被告二人徒以前揭理由不同意原告
    撤回起訴等語，亦顯非因伸張或防衛本件所涉私法上權利而
    有必要，爰酌量上情，依民事訴訟法第81條規定，命兩造各
    負擔本件訴訟費用比例如主文第二項所示。
五、據上論結，原告之訴為無理由，依民事訴訟法第81條，判決
    如主文。
中　　華　　民　　國　　109 　年　　12　　月　　18　　日
                  民事第一庭  法  官  吳金芳
以上正本證明與原本無異。
如不服本判決，應於判決送達後20日內，向本院提出上訴狀並表
明上訴理由（須附繕本），如於本判決宣示後送達前提起上訴者
，應於判決送達後20日內補提上訴理由書（須附繕本）。如委任
律師提起上訴者，應一併繳納上訴審裁判費。
中　　華　　民　　國　　109 　年　　12　　月　　18　　日
                              書記官  李崇文